臺灣嘉義地方法院刑事判決　　　　　　　　　　　　　　九十年度易字第六九四號
　　公　訴　人　臺灣嘉義地方法院檢察署檢察官
　　被　　　告　乙○○
右列被告因違反槍砲彈藥刀械管制條例等案件，經檢察官提起公訴（九十年度偵字第
四一六二號），本院判決如左：
    主  文
乙○○服用酒類，不能安全駕駛動力交通工具而駕駛，處拘役參拾日，如易科罰金，
以參佰元折算壹日；又於公共場所未經許可攜帶刀械，處有期徒刑參月，如易科罰金
，以參佰元折算壹日，扣案之扁鑽壹把沒收；又損壞他人之農業用溫室塑膠布壹片，
足以生損害於他人，處拘役貳拾日，如易科罰金，以參佰元折算壹日；應執行有期徒
刑參月，拘役肆拾日，如易科罰金，均以參佰元折算壹日。
扣案之扁鑽壹把沒收。
    事  實
一、乙○○於民國八十五年間某日，在其位於嘉義縣朴子市竹村里十號之住處，發現
    為管制刀械之扁鑽一把，即予非法持有，放置家中，復於九十年五月間某日，將
    扁鑽移置於其所有之ＬＲＶ九一二號機車置物箱內。九十年六月二十二日十一時
    許，乙○○飲用二瓶鹿茸酒及三瓶啤酒後，明知動力交通工具駕駛人服用酒類後
    ，其吐氣所含酒精成份超過每公升零點五五毫克以上，不能安全駕駛動力交通工
    具，竟仍於同日十三時三十分許，騎駛前開機車，至嘉義縣朴子市竹村里二鄰十
    九之二號前之公共場所，持所攜前開扁鑽，割破甲○○所有之農業用溫室塑膠布
    ，致令其不堪使用，足生損害於甲○○。嗣經警到場處理，以儀器測試乙○○呼
    氣中酒精濃度達每公升零點七八毫克，而查知上情。
二、案經甲○○訴由嘉義縣警察局朴子分局報請臺灣嘉義地方法院檢察署檢察官偵查
    起訴。
    理  由
一、訊據被告乙○○坦承其服用酒類後騎駛機車，且未經許可持有扁鑽，惟矢口否認
    有何於公共場所攜帶扁鑽，並持以劃破甲○○所有之溫室塑膠布之行為，辯稱：
    塑膠布是伊不小心趴在上面才用手弄破的，至於扁鑽本來都放在伊家裡，不知是
    誰拿來放在伊機車置物箱裡的云云，經查：
   （一）按刑法第一百八十五條之三規定所謂「不能安全駕駛」，乃抽象危險犯，
         並不以發生具體危險為必要，對於呼氣酒精濃度已達每公升０‧五五毫克
         以上，肇事率為一般正常人之十倍，認為已達不能安全駕車之標準，此業
         經法務部八十八年五月十八日法八八檢字第○○一六六九號函告週知，而
         本案被告為警查獲後測試其呼氣所含酒精濃度結果，其呼氣酒精濃度達每
         公升零點七八毫克，為其所自承，並有呼氣酒精濃度測試單一紙在卷可稽
         ，高於前揭標準甚多，足認被告之意識及行動能力已因酒精影響而不能安
         全駕駛動力交通工具。
   （二）被告持有扁鑽之犯行除據被告坦承不諱外，並有扁鑽一把扣案足證，經送
         嘉義縣警察局鑑定，係屬槍砲彈藥刀械管制條例列管之刀械無訛，此有嘉
         義縣警察局嘉縣警保字第四四二二五號函一紙在卷可參。
   （三）被告於警訊時稱：「（問：你持有扁鑽作何用途？置放何處？）平常用來
         割繩子，放機車置物箱內」又於偵查時稱：「（問：何時將扁鑽放到機車
         裡？）約一個多月前我拿到車上，有時當工具用」明確，復參以告訴人陳
         德正於偵查及本院審理中指訴：伊看到被告在伊農地旁拿扁鑽劃塑膠布，
         伊出來後被告就騎機車要逃，騎了一小段路後，才被伊拉下來，當時扁鑽
         還拿在被告手邊等情綦詳，並經證人林金宗證述明確，是被告所辯，顯係
    卸責之詞，不足採信，本案事證明確，被告犯行均堪認定。
二、核被告所為，係犯刑法第一百八十五條之三之服用酒類致不能安全駕駛動力交通
    工具而駕駛罪及同法第三百五十四條毀損器物罪；其將扁鑽置於機車內而於公共
    場所持有之，係違反槍砲彈藥刀械管制條例第十五條第二款之罪。其未經許可無
    故持有扁鑽之輕行為，應為於公共場所未經許可攜帶扁鑽之重行為所吸收，不另
    論罪。被告所犯三罪間，犯意各別，罪名不同，應分論併罰之。爰審酌被告犯罪
    之動機、目的、手段、犯罪所生損害尚屬輕微，及犯後態度尚佳等一切情狀，分
    別量處如主文所示之刑及定應執行刑，並均諭知易科罰金之折算標準，用資懲儆
    。扣案被告所有之扁鑽一把為違禁物，應依刑法第三十八條第一項第一款規定宣
    告沒收。
據上論斷，應依刑事訴訟法第二百九十九條第一項前段，槍砲彈藥刀械管制條例第十
五條第二款，刑法第十一條前段、第一百八十五條之三、第三百五十四條、第五十一
條第六款、第四十一條第一項前段、第三十八條第一項第一款，罰金罰鍰提高標準條
例第一條前段、第二條，判決如主文。
本案經檢察官陳昭廷到庭執行職務
中    華    民    國      九十一      年      四      月      三十      日
                        臺灣嘉義地方法院刑事第二庭
                              審判長法  官  夏  金  郎
                                    法  官  林  坤  志
                                    法  官  陳  俞  婷
右正本證明與原本無異。
如不服本判決，應於判決送達後十日內向本院提出上訴狀( 應附繕本 )。
中    華    民    國      九十一      年      五      月      八        日
                                    書記官  李  彩  娥
附錄法條
中華民國刑法第一百八十五條之三
服用毒品、麻醉藥品、酒類或其他相類之物，不能安全駕駛動力交通工具
而駕駛者，處一年以下有期徒刑、拘役或三萬元以下罰金。
中華民國刑法第三百五十四條
毀棄、損壞前二條以外之他人之物或致令不堪用，足以生損害於公眾或他
人者，處二年以下有期徒刑、拘役或五百元以下罰金。
槍砲彈藥刀械管制條例第十五條
未經許可攜帶刀械而有下列情形之一者，處二年以下有期徒刑：
一  於夜間犯之者。
二  於車站、埠頭、航空站、公共場所或公眾得出入之場所犯之者。
三  結夥犯之者。
